臺灣Z玥左k院高雄分院刑事判決　　　　　九十三年度上訴字第六七七號
　　上　訴　人　臺灣高雄地方法院檢察署檢察官
　　被　　　告　乙○○
　　選任辯護人　劉新安
右上訴人因被告違反毒品危害防制條例案件，不服臺灣高雄地方法院九十二年度訴字
第二四四０號中華民國九十三年五月三十一日第一審判決（起訴案號：臺灣高雄地方
法院檢察署九十二年度偵緝字第一七一六號），提起上訴（併辦案號：臺灣高雄地方
法院檢察署九十三年度偵字第一三八九三號），本院判決如左：
      主      文
原判決撤銷。
乙○○共同連續販賣第一級毒品，累犯，處有期徒刑拾貳年。
扣案第一級毒品海洛因壹佰柒拾壹包（合計淨重貳貳點柒甲克）及伍拾柒包（合計
淨重陸點柒甲克）均沒收銷燬之；扣案之上開海洛因包裝袋（合計重陸點壹壹
甲克及壹點壹肆甲克）、小分裝袋拾包、大分裝袋貳包、預備交貨用分裝袋包、
電子磅秤壹台、攪碎機壹台、磅秤壹台及交易紀錄簿本、塑膠鏟管壹支均沒收；販
賣第一級毒品所得新壹幣捌仟元沒收，如全部或一部不能沒收時，以其財產抵償之。
      事      實
一、乙○○於民國九十年間，因賭博案件，經原審法院判處有期徒刑六月，於九十一
    年五月十四日易科罰金執行完畢，仍不知悔改，夥同丙○○（業經判決確定）共
    同基於意圖營利販賣第一級毒品海洛因之概括犯意聯絡，於民國九十二年一月中
    旬起，利用共同居住於高雄市○鎮區○○路四十七巷四十二號二樓住處，先由乙
    ○○與買方談妥購買之數量、價格及交易時間後，或在上址或在南二高旗山交流
    道第一出口處左轉之「ＯＫ便利商店」見面，乙○○將欲販售之毒品交付丙○○
    ，蘇某則將先前販售所得款項交付乙○○；乙○○乃以每日供應丙○○注射海洛
    因二次（每次約０‧二甲克）及付新台幣（下同）三千元給丙○○作為報酬。先
    後販賣海洛因予不詳之人共約十五次，每次以五百元至一千元價格，販毒所得共
    八千元（其中一次以一千元計算，另外十四次均以五百元計算）。嗣高雄市憲兵
    隊接獲線報查知上情後，乃於九十二年二月二十二日十時三十分許，持原審法院
    核發之搜索票至上址搜索，並當場查扣乙○○所有供販賣之第一級毒品海洛因一
    百七十一包（合計淨重二二點七三甲克、包裝重三六點一一甲克）、小分裝袋十
    包、大分裝袋二包、電子磅秤一台、攪碎器一台、交易紀錄簿三本、磅秤一台、
    預備交貨用分裝袋三包，（另查扣丙○○所有與販賣無關之殘留第二級毒品安非
    他命殘渣袋（毛重０點四四甲克）注射針筒十六支、海洛因殘渣袋三十五個、皮
    夾一個、含海洛因殘渣吸管一支、注射器材一袋、美娜水一罐、安眠鎮靜劑三十
    三瓶及行動電話三支）；嗣於九十三年六月十五日十五時，經警依法搜索乙○○
    之高雄縣大社鄉○○村○○路八十八巷十四之一號住所，查扣其所有供販賣之第
    一級毒品海洛因五十七小包，合計淨重六‧七三甲克（空包裝總重十三‧一四甲
    克）及供分裝用之塑膠鏟管一支（另扣得非販毒款現金六萬四千二百元）。
二、案經高雄市憲兵隊移送台灣高雄地方法院檢察署檢察官偵查起訴，及由高雄縣政
    府警察局仁武分局移送檢察官轉送本院併辦。
      理      由
一、訊據被告乙○○坦承與丙○○同住於高雄市○鎮區○○路四十七巷四十二號二樓
    ，及承認在高雄縣三奶村復興路八十八巷十四之一號查扣之毒品係伊所有；惟否
    認有與丙○○共同販賣毒品，辯稱丙○○前後就如何販賣，每次得款多少，販賣
    予何人，均未能詳細供述，且前後供述不符，蘇某所供顯不實云云。
二、經查；右揭犯罪事實，業據另案被告丙○○於警、偵訊及原審審理時坦承不諱，
    復以證人身分，在本院結證屬實，又於被告前開住處查獲之白色粉末一百七十一
    包（合計淨重二二點七三甲克、包裝重三六點一一甲克），經送驗結果，認含有
    海洛因成分，亦有法務部調查局九十二年二月十二日編號調科壹字第二二００一
    四九二四號鑑定通知書一紙附卷可憑，而被告上開住處，查獲之毒品包數非單一
    ，每包重量不同，總重量逾越短期內供個人使用之常態數量其夥，且查獲上開毒
    品之同時、地，亦分別扣獲小分裝袋十包，大分裝袋二包、電子磅秤一台、攪碎
    器一台、交易紀錄簿三本、磅秤一台及預備交貨用分裝袋三包等物；而各該物品
    之功能，可供粉末等物質為秤重、分裝、處理等相關用途，各該扣案物品與上開
    多量毒品同處置放持有，相互佐證以觀，顯示該海洛因之持有，非單純供被告或
    蘇某一己施用，而與分裝處理後供為交付他人施用意圖相關，足徵丙○○自白與
    被告共同販賣海洛因之犯行，應與事實相符，足堪採信。另第二次經警在被告高
    雄縣大社鄉○○村○○路八十八巷十四之一號，亦查扣五十七小包，分置於五包
    內，合計淨重六‧七三甲克，亦有法務部調查局九十三年七月二十七日調科壹字
    第二二００一七五三０號鑑定通知書可稽，此五十七小包，既是被告所有，如此
    分裝多包，豈是供己施用，此乃供販賣之用，淺而易見，此外又有事實欄所述之
    大小分裝袋、電子磅秤、攪碎器、交易紀錄簿、塑膠鏟管扣案可證，而丙○○亦
    經原審法院判處有期徒刑八年確定，有該被告前科表在卷可稽，又按販賣毒品罪
    為可判處死刑之重罪，毒品之取得亦屬不易，衡情販賣毒品自應有極大之利得，
    始有人甘冒被判重罪之危險，仍為販毒之舉，且丙○○亦坦承伊有向被告收取每
    日三千元之代價，或免費施用毒品二次，自足認被告販賣海洛因有營利之意圖。
    綜上所述，本件被告犯行，事證既均明確，犯行堪認定之。
三、按海洛因係毒品危害防制條例第二條第二項第一款所稱之第一級毒品，不得非法
    持有及販賣。核被告販賣海洛因行為，係犯毒品危害防制條例第四條第一項販賣
    第一級毒品罪。被告先後多次販賣第一級毒品既遂之犯行，時間緊接，犯罪構成
    要件相同，顯係基於概括犯意反覆為之，為連續犯，應依刑法第五十六條之規定
    以一販賣既遂罪論（本刑為死刑、無期徒刑不得加重）。又其多次持有海洛因進
    而販賣，多次持有之低度行為皆應為其後多次販賣之高度行為所吸收，均不另論
    罪。再被告與丙○○之成年男子間，就販賣第一級毒品犯行，有犯意之聯絡與行
    為之分擔，應為共同正犯。被告曾於九十年間因賭博案件，經原審法院判處有期
    徒刑六月確定，於九十一年五月十四日執行完畢，有臺灣高等法院被告全國前科
    紀錄表一份在卷可按，其於前案執行完畢後五年內，再犯本件有期徒刑以上之罪
    ，為累犯，惟因販賣第一級毒品罪之本刑為死刑及無期徒刑，依法不得加重，法
    定刑罰金部分，依法加重其刑。雖被告連續販賣海洛因予他人施用，固戕害他人
    之身心，危害國人健康，但本院斟酌其販毒之數量不多，與販賣毒品之數量達數
    甲斤以上大盤商之危害情形不同，販賣時間亦短暫，且所得金額不大，查扣之海
    洛因合計淨重約三十甲克，與一般所見大規模販毒行為，顯然有別，且被告年紀
    尚輕，思慮未周，如對被告販賣第一級毒品部分量處最輕之法定本刑無期徒刑，
    誠屬法重情輕，在客觀上顯然足以引起一般人之同情，衡情尚有可憫恕之處，爰
    依刑法第五十九條規定予以減輕其法定刑，且就罰金部分，先加後減。另被告第
    二被查扣之毒品證據，與起訴部分，有實質上之一罪關係，本院應一併論究。
四、原審不察，遽予無罪之諭知，自有未洽，檢察官上訴意旨，指摘原判決不當，非
    無理由，自應予撤銷改判，爰審酌被告明知毒品危害人身健康，竟為牟求不法利
    益而販賣第一級毒品，所為不僅助長他人濫用毒品風氣，甚且販賣毒品戕害國民
    健康至鉅，其因而衍生之治安問題更屬層出不窮，甚且嚴重至動搖國本，自不宜
    輕縱，惟念其販賣次數與販賣所得非多等一切情狀，酌情量處如主文所示之刑。
    另扣案第一級毒品海洛因一百七十一包及五十七包（合計淨重二二點七三甲克及
    六‧七三甲克），有法務部調查局上開鑑定通知書在卷可稽，應依毒品危害防制
    條例第十八條第一項前段之規定，宣告沒收併銷燬之。至鑑耗之第一級毒品海洛
    因粉末既已滅失，自無庸再為沒收銷燬之諭知。又上開海洛因包裝袋（重三六點
    一一甲克及十三點一四甲克）、小分裝袋十包、大分裝袋二包、預備交貨用分裝
    袋三包、電子磅秤一台、攪碎機一台、磅秤一台及交易紀錄簿三本為被告所有且
    為其供販賣第一級海洛因毒品犯罪所用之物一節，業據丙○○供述在卷，而塑膠
    鏟管被告自承為其所有應依同條例第十九條第一項規定併予宣告沒收。另被告販
    賣第一級毒品海洛因十五次，每次價金五百元至一千元不等，因無從精確算出其
    販賣毒品所得之金額，爰依最有利於被告，其中一次以一千元計算，另外十四次
    均以五百元計算，其所得共八千元，併依毒品危害防制條例第十九條第一項規定
    沒收，如全部或一部不能沒收時，應以其財產抵償之；其餘扣押物非供販賣毒品
    所用，或所得之物，爰不予沒收。
據上論結，應依刑事訴訟法第三百六十九條第一項前段、第三百六十四條、第二百九
十九條第一項前段、毒品危害防制條例第四條第一項、第十八條第一項前段、第十九
條第一項、刑法第十一條、第二十八條、第五十六條、第四十七條、第五十九條，判
決如主文。
本案經檢察官彭南雄到庭執行職務。
中    華    民    國     九十三     年       九       月       七       日
                              臺灣高等法院高雄分院刑事第一庭
                                  審判長法官  郭雅美
                                        法官  裕斗
                                        法官  江泰章
右正本證明與原本無異。
如不服本判決應於收受本判決後十日內向本院提出上訴書狀，其未述上訴理由者，
並得於提起上訴後十日內向本院補提理由書狀（均須按他造當事人之人數附繕本)「
切勿逕送上級法院」。
                                      書記官  陳金卿
中    華    民    國     九十三     年       九       月       八       日
附錄：本判決論罪科刑法條：
毒品危害防制條例第四條第一項：
製造、運輸、販賣第一級毒品者，處死刑或無期徒刑；處無期徒刑者，得併科新臺幣
一千萬元以下罰金。
                                                                        Ｆ
